臺灣板橋地方法院刑事裁定　　　　　　100年度撤緩更字第3號
聲　請　人　臺灣板橋地方法院檢察署檢察官
受　刑　人　謝莉庭
上列聲請人因受刑人犯重利案件，聲請撤銷緩刑之宣告（100 年
度執聲字第1144號），本院於民國100 年5 月12日以100 年度撤
緩字第119 號裁定後，受刑人不服而提出抗告，於民國100 年6
月30日，經臺灣高等法院以100 年度抗字第658 號裁定撤銷原裁
定，發回本院更為裁定如下：
    主  文
聲請駁回。
    理  由
一、聲請意旨略以：查受刑人謝莉庭因犯重利案件（99年度執緩
    字第494 號），經臺灣高等法院以98年度上訴字第520 號（
    偵查案號：臺灣板橋地方法院檢察署97年度偵字第1702號）
    判處應執行有期徒刑1 年10月，緩刑5 年，並應向公庫支付
    新臺幣（下同）100 萬元，於99年9 月9 日確定在案。嗣經
    臺灣板橋地方法院檢察署以99年執緩字第494 號案件，函請
    受刑人依判決履行給付，然受刑人無力繳納，聲請依法撤銷
    緩刑之宣告。核其行為違反刑法第74條第2 項第3 款之規定
    ，情節重大，足認原宣告之緩刑難收其預期效果，而有執行
    刑罰之必要，已合於刑法第75條之1 第1 項第4 款所定得撤
    銷緩刑宣告之原因，爰依刑事訴訟法第476 條規定聲請撤銷
    緩刑之宣告等語。
二、按受緩刑之宣告而違反刑法第74條第2 項第1 款至第8 款所
    定負擔情節重大者，足認原宣告之緩刑難收其預期效果，而
    有執行刑罰之必要者，得撤銷其宣告，刑法第75條之1 第1
    項第4 款固有明文。惟考其立法理由略以：修正條文第74條
    第2 項增列法院於緩刑期間內，得命犯罪行為人於緩刑期內
    應遵守之事項（例如向被害人支付相當數額、向公庫支付一
    定之金額、接受精神、心理輔導、提供義務勞務或其他為預
    防再犯之事項），明定違反該條所定事項情節重大者，得撤
    銷其緩刑宣告，以期週延。至於所謂「情節重大」，係指：
    受判決人顯有履行負擔之可能，而隱匿或處分其財產、故意
    不履行、無正當事由拒絕履行或顯有逃匿之虞等情事而言。
    準此，上揭「得」撤銷緩刑之情形，法官應依職權本於合目
    的性之裁量，妥適審酌被告於緩刑期間內違反應遵守事項之
    情節是否重大，是否已難收其預期之效果，而確有執行刑罰
    之必要，此與刑法第75條第1 項所定2 款要件，有一具備，
    即毋庸再行審酌其他情狀，應逕予撤銷緩刑之情形不同。
三、本件受刑人謝莉庭前因重利案件，於98年6 月30日，經臺灣
    高等法院以98年度上訴字第520 號刑事判決判處有期徒刑1
    年2 月、3 月、3 月、4 月，並分別減為有期徒刑7 月、1
    月又15日、1 月又15日、2 月，及判處有期徒刑4 月、4 月
    、4 月、4 月、3 月、3 月、3 月、4 月、3 月、3 月，並
    定應執行刑為有期徒刑1 年10月，緩刑5 年，緩刑期間付保
    護管束，並應向公庫支付100 萬元，及向指定之公益團體、
    地方自治團體或社區提供200 小時之義務勞務，嗣於99年9
    月9 日，經最高法院以99年度台上字第5632號刑事判決上訴
    駁回而告確定，此有上揭刑事判決書各1 份、臺灣高等法院
    被告前案紀錄表1 份在卷足憑。嗣經臺灣板橋地方法院檢察
    署檢察官於99年10月29日傳喚受刑人到庭訊問並製作筆錄，
    受刑人陳稱：伊希望繳交公庫的100 萬元，可以讓伊延至10
    0 年2 月底前繳納等語；另受刑人於100 年3 月2 日陳報狀
    陳稱：因目前撫養小孩無工作能力，故無固定收入，緩刑條
    件所附之繳納國庫100 萬元短期內沒有能力完成，請再給予
    延緩2 個月即5 月2 日以前繳納；復經板橋地檢署以100 年
    3 月7 日板檢玉乙100 執聲1048字第103461號函覆：「關於
    台端聲請暫緩向國庫支付法院判決緩刑所定之新臺幣壹佰萬
    元（99年執緩字第497 號謝莉庭重利案），本署准予延至10
    0 年5 月2 日前繳納，請查照。」。惟受刑人仍未履行，又
    經板橋地檢署檢察官另再傳喚受刑人於100 年5 月3 日到庭
    訊問並製作筆錄，受刑人陳稱：關於本件緩刑附條件向國庫
    繳納100 萬元整，雖然貴署給予我時間籌措，但金額太大，
    我實在無法繳納，我願意放棄緩刑，請貴署依法處理等語，
    凡此固有臺灣板橋地方法院檢察署上開函覆及99年10月29日
    、100 年5 月3 日訊問筆錄各1 份在卷可憑，是受刑人未依
    檢察官所定之期限內履行緩刑所附之條件（向公庫支付100
    萬元）一事堪認屬實，惟揆諸前開說明，本件仍應探究者，
    厥係受刑人是否確有違反刑法第74條第2 項第1 款至第8 款
    所定負擔情節重大，即是否具「顯有履行負擔之可能，而隱
    匿或處分其財產、故意不履行、無正當事由拒絕履行或顯有
    逃匿之虞」等情事？
四、經查：
（一）本件聲請人係令受刑人於7 個月內履行支付公庫100 萬元
      之緩刑所附條件，平均計算即每個月應支付近15萬元，依
      一般人之收入及家庭生活所需，此等金額之給付，實非易
      事，則於聲請人未提出其他證據證明受刑人之收入或經濟
      能力高於一般之人之情況下，自不得遽以受刑人未依期限
      支付公庫100 萬元即認受刑人「顯有履行負擔之可能，而
      隱匿或處分其財產、故意不履行、無正當事由拒絕履行」
      。
（二）再者，受刑人於執行中均依傳喚到場，而無逃匿之情事，
      而其亦一再表示無力支付此一金額，均業如前述，則受刑
      人未能支付該等金額是否具「顯有履行負擔之可能，而隱
      匿或處分其財產、故意不履行、無正當事由拒絕履行」等
      情，亦未見聲請人於聲請書中加以說明並檢具相關之資料
      以資佐證。
五、從而，本件聲請人未充分考量受刑人之支付能力、應支付之
    金額、履行期限及緩刑期間等事項之關聯性，僅以受刑人逾
    期未履行緩刑所附條件，即認「受刑人之行為違反刑法第74
    條第2 項第3 款之規定，情節重大，足認原宣告之緩刑難收
    其預期效果，而有執行刑罰之必要」，容有未洽，是本件聲
    請尚難認有理由，自應予以駁回。
六、依刑事訴訟法第220 條，裁定如主文。
中    華    民    國    100   年    7    月     29    日
                  刑事第八庭  法  官  陳鴻清
以上正本證明與原本無異。
如不服本裁定應於送達後5 日內向本院提出抗告狀。
                              書記官  黃頌棻
中    華    民    國    100   年    7    月     29    日